臺灣臺中地方法院民事裁定　　　　　　 100年度司護字第56號
聲　請　人　臺中市政府
法定代理人　胡志強
受　安置人　B772　　　　.
法定代理人　B772M　　　 .
上列當事人聲請繼續安置事件，本院裁定如下：
    主  文
准將受安置人B772自民國一００年四月二日起，繼續安置參個月
。
聲請程序費用由聲請人負擔。
    理  由
一、本件聲請意旨略以：受安置人B772為未滿十二歲之兒童（依
    兒童及少年福利法第四十六條規定『不得揭露足以識別兒童
    及少年身分之資訊』，真實姓名年籍詳卷對照表），受安置
    人甫出生，生母B772M 即離開醫院並失蹤至今，現由移民署
    協尋。另受安置人本具婚生子女之身分，但法律上生父於九
    十九年四月向法院提起否認子女之訴，並獲勝訴判決確定在
    案。該法律上生父原本同情受安置人無親屬可提供照顧，故
    聘請保母二十四小時照顧，現因家人反對且無力支付相關費
    用，無法繼續照顧受安置人。因受安置人生父不詳，生母復
    行方不明，家庭功能不彰，無法負起照顧受安置人之責，聲
    請人業於一００年三月三十日依兒童及少年福利法第三十六
    條、第三十七條第一項之規定，緊急安置受安置人於安置機
    構。基於兒童最佳利益，提供受安置人必要保護與觀察輔導
    ，爰依兒童及少年福利法第三十七條第二項規定，聲請准予
    裁定將受安置人繼續安置三個月，並提出行方不明人口案件
    登記表、本院民事判決暨確定證明書、臺中市兒童及少年保
    護個案訪視處遇建議表及戶口名簿影本等件為證。
二、按兒童及少年有下列各款情形之一，非立即給予緊急保護、
    安置或為其他處分，其生命、身體或自由有立即之危險或危
    險之虞者，直轄市、縣（市）主管機關應予緊急保護、安置
    或為其他必要之處置：（一）兒童及少年未受適當之養育或
    照顧。（二）兒童及少年有立即接受診治之必要，而未就醫
    者。（三）兒童及少年遭遺棄、身心虐待、買賣、質押、被
    強迫或引誘從事不正當之行為或工作者。（四）兒童及少年
    遭受其他迫害，非立即安置難以有效保護者；直轄市、縣（
    市）主管機關依前條規定緊急安置時，應即通報當地地方法
    院及警察機關，並通知兒童及少年之父母、監護人。但其無
    父母、監護人或通知顯有困難時，得不通知之。緊急安置不
    得超過七十二小時，非七十二小時以上之安置不足以保護兒
    童及少年者，得聲請法院裁定繼續安置。繼續安置以三個月
    為限，必要時，得聲請法院裁定延長之。兒童及少年福利法
    第三十六條第一項、第三十七條第一、二項分別定有明文。
三、經查：聲請人主張之事實，業據提出與其所述情節相符之上
    揭證物在卷可稽，堪信為真實。其中上揭訪視處遇建議表記
    載略以：案母為越南籍配偶，案母於婚姻關係下生下案主後
    半個月便離家，案主之法律上生父於九十九年初提出離婚及
    否認親子訴訟，法院已判決離婚，也確認案主非法律上生父
    之婚生子女。法律上生父表示因為不忍心案主無人照顧，委
    託保母照顧至今。今因家人反對繼續照顧案主，且法律上生
    父也無力繼續負擔案主養育費用，所以希望政府安置案主。
    2.案主為失依兒童，案生父不詳，案母失聯目前由移民署協
    尋中，因案主年幼且無親友資源可提供照顧，故擬聲請法院
    繼續安置三個月等語。本院審酌受安置人尚年幼，本需父母
    親之關懷照顧，然受安置人之生父不詳，生母復行方不明，
    亦無其他親屬能給予受安置人良好成長環境，受安置人無法
    受有適當之養育及照顧，需安置之原因並未消滅。為提供受
    安置人較為安全、關愛之生活教養環境，自應再繼續安置受
    安置人，妥予保護。從而，依前揭法條規定，聲請人所為之
    上開聲請，核無不合，應予准許。
四、依非訟事件法第二十一條第一項前段，裁定如主文。
中    華    民    國   100    年    4     月    1     日
                  家事法庭      司法事務官  林敬程
以上正本係照原本作成。
如不服本件裁定，得於裁定書送達之翌日起十日內，以書狀敘述
理由，向本庭提起抗告。
中    華    民    國   100    年    4     月    1     日
                                書  記  官   賴惠美